臺灣高雄地方法院刑事判決　　　　　　　94年度訴字第1898號
公　訴　人　臺灣高雄地方法院檢察署檢察官
被　　　告　甲○○
上列被告因公共危險案件，經檢察官提起公訴（94年度偵緝字第
622號），本院判決如下：
    主  文
甲○○放火燒燬他人所有自用小客車內衛生紙盒，致生公共危險
，累犯，處有期徒刑壹年貳月。
    事  實
一、甲○○曾因公共危險案件，經本院以89年度易字第5521號判
    決判處有期徒刑2 月確定，於民國90年12月5 日易科罰金執
    行完畢。詎仍不知悔改，因其前夫戊○○拒絕交付工作所得
    ，而心生不滿，竟基於放火燒燬戊○○所有車牌號碼ZJ-196
    7 號自用小車客及車內物品之犯意，於93年5 月14日凌晨1
    時許，至高雄市○○區○○路橋旁之建明客運停車場，以不
    明方式點燃戊○○所有停放於該處之上開自用小客內之衛生
    紙盒後，再撿拾地上物品投入火苗以助長火勢，使該車後擋
    風玻璃處起火燃燒，造成上開自小客車內之衛生紙盒毀損不
    堪使用，足以生損害於戊○○，而有延燒附近之貨櫃儲藏室
    、車輛並危及該停車場內行經人員之可能，致生公共危險。
    幸經建明客運公司員工丙○○、丁○○當場發現報警處理，
    並將火勢撲滅，始未釀成災害。
二、案經高雄市政府警察局鼓山分局報請臺灣高雄地方法院檢察
    署檢察官偵查起訴。
    理  由
一、按被告以外之人於偵查中向檢察官所為陳述，除顯有不可信
    之情況者外，得為證據，同法第159 條之1 第2 項定有明文
    。偵查中對被告以外之人（包括證人、鑑定人、告訴人、被
    害人及共同被告等）所為之偵查筆錄，或被告以外之人向檢
    察官所提之書面陳述，性質上均屬傳聞證據。惟現階段刑事
    訴訟法規定檢察官代表國家偵查犯罪、實施公訴，依法其有
    訊問被告、證人及鑑定人之權，證人、鑑定人且須具結，而
    實務運作時，檢察官偵查中向被告以外之人所取得之陳述，
    原則上均能遵守法律規定，不致違法取供，其可信度極高，
    職是，被告以外之人前於偵查中已具結而為證述，除反對該
    項供述得具有證據能力之一方，已釋明「顯有不可信之情況
    」之理由外，不宜以該證人未能於審判中接受他造之反對詰
    問為由，即遽指該證人於偵查中之陳述不具證據能力。本件
    證人戊○○、丙○○及丁○○於檢察官偵查中所為之陳述（
    見臺灣高雄地方法院檢察署94年度偵緝字第622 號偵查卷第
    21至22頁、第26頁至第27頁、第32頁至第34頁），並無任何
    證據資料足認檢察官在偵查時有不法取供之情形，復無顯有
    不可信之情況，依上說明，渠等於偵查中之證言自均具有證
    據能力。合先敘明。
二、訊據被告甲○○矢口否認有何上揭公共危險犯行，辯稱：93
    年5 月14日凌晨1 時許案發當時，伊人在台中，並不在高雄
    市○○區○○路橋旁建明客運停車場內云云。經查：
  (一)上揭事實，業經證人丙○○即建明客運司機於偵查中及本院
    審理時證述：93年5 月14日凌晨1 時許，伊於高雄市○○區
    ○○路橋旁建明客運停車場目睹戊○○所有停放於該處車牌
    號碼ZJ-1967 號自用小客內之後擋風玻璃擊破點處起火燃燒
    ，當時伊見到在庭之被告站在距離該車不到1 步之距離處，
    手上正拿著隨地撿起類似塑膠袋之類之物品欲丟入車內火苗
    處以助長火勢，因該車旁邊有草叢，如起火燃燒恐延燒及建
    明客運之儲藏貨櫃，伊乃進行滅火，滅火當時，被告在旁與
    另名證人丁○○正為該車起火之事爭執，伊並聽見被告向丁○○稱「這是我的車為什麼我不可以燒」等語（見臺灣高雄
    地方法院檢察署94年度偵緝字第622 號偵查卷第32頁至第34
    頁、本院94年8 月1 日審判筆錄第7 至10頁），核與證人即
    建明客運夜班清潔員丁○○於偵查中及本院審理時結證：93
    年5 月14日凌晨1 時許，伊於高雄市○○區○○路橋旁建明
    客運停車場內洗車場前，經另名證人丙○○告知戊○○所有
    停放於該處之車牌號碼ZJ -1967號自用小客內處著火，即趕
    往起火現場，伊到達時當時該車後方已起火燃燒，當時在場
    者除丙○○外，尚有在庭之被告站在距離該車不到1 公尺處
    ，手上正拿著東西欲往車內起火處丟擲，伊乃告知被告怎麼
    可以燒車子，被告乃回稱「這是我的車子為什麼我不可以燒
    」等語大致相符（見臺灣高雄地方法院檢察署94年度偵緝字
    第62 2號偵查卷第21頁至第22頁、本院94年8 月1 日審判筆
    錄第4 至7 頁），而前開車牌號碼ZJ -1967號自用小客車及
    車內之衛生紙1 盒，係屬戊○○所有等情，亦據證人即被害
    人戊○○於檢察官偵查中證述明確（見臺灣高雄地方法院檢
    察署94年度偵緝字第622 號偵查卷第26頁至第27頁、第32頁
    至第34頁），此外，復有自用小客車行車執照影本（見高雄
    市政府警察局鼓山分局警卷第28頁）、高雄市政府消防局93
    年5 月21日火災原因調查報告書（見高雄市政府警察局鼓山
    分局警卷第8 頁至第15頁）、火災現場及物品配置圖（見高
    雄市政府警察局鼓山分局警卷第18頁）各1 份及照片11幀（
    見高雄市政府警察局鼓山分局警卷第19頁至第21頁、第31頁
    至第33頁）在卷可稽。
  (二)又本件案發時，被害人戊○○所有上開自小客車係停放在高
    雄市○○區○○路橋旁建明客運停車場，該車旁邊有草叢並
    緊鄰建明客運之貨櫃儲藏室，該貨櫃儲藏室附近且有建明客
    運所有大巴士及其他自用小客車停放等情，有卷附前開火災
    現場及物品配置圖及照片可參，並經證人丙○○及丁○○於
    本院審理時證述明確；而本件火災之起火點，經高雄市政府
    消防局派員勘查現場燃燒狀況後發現，起火處係車牌號碼
    ZJ-196 7號自用小客車行李箱隔板上衛生紙盒，亦有上揭高
    雄市政府消防局93年5 月21日火災原因調查報告書附卷足稽
    ，顯見
    本件起火點鄰近該處之貨櫃儲藏室及其他車輛。再依火災現
    場照片所示，被告引燃置於上開自小客車內之衛生紙盒，外
    觀已燃燒燻黑，且其內衛生紙並有燃燒焦黑現象，足見經被
    告點火燃燒之上開自小客車內衛生紙盒，遭燃燒嚴重，足認
    已達喪失其效用之程度。故此，被告引燃上開自小客車內之
    衛生紙盒，確有致生公共危險之可能，已至明確。
  (三)被告雖以前揭情詞置辯，惟證人丙○○及丁○○業已於本院
    審判期日當庭指認案發時在場欲持物品朝前開戊○○所有自
    小客車內起火處丟擲以助長火勢，並聲稱「這是我的車為什
    麼我不可以燒」者，即為當時在庭之被告，已如前述，參以
    被告亦供承：伊去過高雄市○○區○○路橋旁建明客運停車
    場多次，案發前證人丙○○及丁○○即認識伊等情（見本院
    94年8月1日審判筆錄第15頁），則證人丙○○及丁○○於案
    發前既認識被告，自無於誤認被告之可能。是被告前開所辯
    ，顯屬事後卸責之詞，不足採信。至被告雖聲請傳訊證人戊○○到庭與其對質，惟被告縱火燒燬上開車輛時，證人戊○○並未在場目睹，已經證人丙○○於本院審理時證述明確，
    本件自無再行傳喚證人戊○○到庭之必要，附此敘明。
  (四)綜上所述，本案事證明確，被告犯行洵堪認定，應予依法論
    科。
三、按刑法第175 條第1 項所定放火燒燬同法第173 條、第174
    條以外之他人所有之物，致生公共危險罪，其所謂「公共危
    險」，只需有發生實害之蓋然性為已足，並不以已發生實質
    損害為必要。本案被告放火所在，係在上開自小客車車內行
    李箱隔板上之衛生紙盒，而該車復係停放在建明客運停車場
    ，且其旁有草叢並緊鄰建明客運之貨櫃儲藏室，該貨櫃儲藏
    室附近且有建明客運所有大巴士及其他自用小客車，幸經證
    人丙○○發現後及時滅火加以控制，而未釀成更大災情，亦
    即被告於放火後，如未及時撲滅火勢，即有延燒及鄰近之貨
    櫃儲藏室、車輛並危及該停車場內行經人員之可能，客觀上
    自具有危險性，已致生公共危險。核被告所為，係犯刑法第
    175條第1項之放火燒燬住宅等以外之他人所有物罪。至被告
    放火行為雖亦致戊○○所有汽車內衛生紙盒毀損而該當於刑
    法第35 4條之毀損罪構成要件，惟依最高法院第29年上字第
    2388號及79年台上字第1471號判例意旨觀之，兩罪應屬法條
    競合之特別關係，依刑法第175條第1項規定處斷，即能充分
    評價其行為之不法內涵，無庸再論以屬於概括構成要件之毀
    損罪，是被告所為，既已犯刑法第175條第1項公共危險罪，
    自不另成立毀損罪，附此敘明。又被告曾因公共危險案件，
    經本院以89年度易字第5521號判決判處有期徒刑2 月確定，
    於90年12月5 日易科罰金執行完畢，有臺灣高等法院被告前
    案紀錄表1 份附卷可參，其於5 年內再犯本件有期徒刑以上
    之罪，為累犯，應依刑法第47條規定加重其刑。爰審酌被告
    前已有公共危險前科，素行不良，竟不知悔改，僅因其前夫
    戊○○拒絕交付工作所得，心生不滿，即起意放火燒燬戊○○所有汽車及車內物品，且於夜間燃燒他人之汽車及其內物
    品，若生事故，未即時察覺，有造成重大災害之可能，所生
    危害非輕，且又造成戊○○所有自小客車內衛生紙盒燒燬，
    並有延燒及鄰近之貨櫃儲藏室、車輛並危及該停車場內行經
    人員之可能，而生公共危險，惡性極為重大，再犯罪後飾詞
    卸責，亟圖脫免罪責，犯罪後態度不佳等一切情狀，量處如
    主文所示之刑。
據上論結，應依刑事訴訟法第299條第1項前段，刑法第175條第1
項、第47條，判決如主文。
本案經檢察官乙○○到庭執行職務。
中　　華　　民　　國　　94　　年　　8 　　月　　15　　日
                  刑事第十二庭  審判長法  官  張維君
                                      法  官  伍逸康
                                      法  官  劉惠娟
以上正本證明與原本無異。
如不服本判決，應於判決送達後10日內，向本院提出上訴狀。
中　　華　　民　　國　　94　　年　　8 　　月　　15　　日
　　　　　　　　　　　　　　　　　　　書記官  陳素徵
附錄本判決論罪科刑法條：
中華民國刑法第175 條 (放火燒燬住宅等以外之物罪)
放火燒燬前2 條以外之他人所有物，致生公共危險者，處1 年以
上7 年以下有期徒刑。
放火燒燬前2 條以外之自己所有物，致生公共危險者，處3 年以
下有期徒刑。
失火燒燬前2 條以外之物，致生公共危險者，處拘役或300 元以
下罰金。
